【裁判字號】    98,交聲,3798
【裁判日期】    981116
【裁判案由】    違反道路交通管理處罰條例聲明異議
【裁判全文】
臺灣臺北地方法院交通事件裁定        98年度交聲字第3798號
原處分機關  臺北市交通事件裁決所
異  議  人
即受處分人  甲○○
上列異議人即受處分人因違反道路交通管理處罰條例案件，對於
臺北市交通事件裁決所民國98月9月15日所為北市裁申字第裁22-
1AD926164號處分（原處分案號：臺北市政府交通局北市交停字
第1AD926164號），聲明異議，本院裁定如下：
    主  文
異議駁回。
    理  由
一、按汽車駕駛人在設有禁止停車標誌、標線之處所停車，處新
    臺幣（下同）6 百元以上1 千2 百元以下罰鍰，道路交通管
    理處罰條例第56條第1 項第4 款定有明文。
二、本件受處分人即異議人甲○○所有車牌號碼JM6-490 號重型
    機車，於民國98年8 月27日上午11時22分許，停放在臺北市
    ○○路131 號周邊，經臺北市停車管理工程處人員認為受處
    分人有「在設有禁止停車標誌之處所停車」之違規行為，乃
    依道路交通管理處罰條例第56條第1 項第4 款之規定逕行製
    單舉發，嗣異議人於舉發單所載應到案日期前申訴，經原處
    分機關函請舉發機關調查結果，仍認受處分人所有被舉發重
    型機車違反前開規定，原處分機關乃於98年9 月15日依道路
    交通管理處罰條例第56條第1 項第4 款之規定，裁處罰鍰6
    百元之事實，有臺北市政府交通局舉發違反道路交通管理事
    件通知單、舉發照片2 幀、臺北市停車管理工程處書函、臺
    北市交通事件裁決所違反道路交通管理事件裁決書在卷可按
    。
三、異議意旨略以：因為臺灣是靠右行駛，禁止停車警示牌是靠
    左邊，可以從照片上路燈的方向得知，我自然看不到，而且
    掛的位置太高，我戴全罩式安全帽，遠遠雖然看的到，但是
    看不清楚，若是近一點，因為安全帽會卡在脖子那邊，無法
    仰角來看，則看不到警示牌。況且，掛在左邊，我可以不去
    看它，它並不是指我應該遵循，而是左方車道應該遵循的規
    定。為此聲明異議，請求撤銷原處分云云。
四、訊據受處分人並不否認於上開時、地停放機車之行為，惟辯
    稱：設置禁止標誌在左邊標誌以及該標誌設置高度太高，而
    看不到云云。惟查：
  (一)受處分人於本院訊問程序陳稱：當天是從中華路轉過來愛國
    西路，然後再轉到博愛路來到違規的地點等語（見本院卷第
    40頁背面），依台北市停車管理工程處函附舉發違反道路交
    通管理事件現場圖所示，受處分人由愛國西路轉至博愛路後
    ，至舉發違規地點處，其行車方向之右邊設置有3處禁止停
    車標誌，且本件舉發違規地點之禁止標誌標誌桿亦係設置於
    受處分人行車方向之右方，則受處分人應可從遠處明顯辨識
    無礙（見本院卷第34頁）。受處分人辯稱設置禁止標誌在左
    邊，不必遵守，顯係卸責之詞。
  (二)又本件禁止停車標誌「禁25」用以告示不得停放車輛，並以
    雙向箭頭指示兩側均屬禁停路段；而此等豎立式標誌設置之
    高度，以標誌牌下緣距離路面邊緣或邊溝之頂點1 公尺20公
    分至2 公尺10公分為原則，其牌面不得妨礙行人交通，此觀
    諸道路交通標誌標線號誌設置規則第78條第1 項、第2 項、
    第18條第2 項規定自明。蓋標誌豎立之規範目的係為使駕駛
    人可從遠處明顯辨識，而標誌牌下緣距離路面邊緣或邊溝之
    頂點原則上係以1 公尺20公分至2 公尺10公分作為設置之最
    低高度，然並非限制在此範圍之內，亦並未規範標誌牌面上
    緣之限制高度，主要以不妨礙行人通行為主，此亦有台北市
    交通管制工程處98年11月2 日北市交工規字第09833828900
    號函在卷可稽（見本院卷第39、40頁）。且本件該標誌桿設
    有2面禁止標誌，第1面之下緣至路面約260公分，第2面之下
    緣至路面經計算約170公分，此有臺北市停車管理工程處函
    附照片在卷可參（見本院卷第35至37頁），設置上尚無明顯
    偏高或偏低，駕駛人亦可從遠處明顯辨識。受處分人以其穿
    戴全罩式安全帽，於人行道停車時，此標誌太高看不到置辯
    ，核無理由。
五、從而，原處分機關認定受處分人於上開時、地在設有禁止停
    車標誌處所停車之違規行為，應堪認定，而依據首開道路交
    通管理處罰條例之規定，裁處罰鍰6 百元，核無不當。本件
    異議無理由，應予以駁回。
六、據上論斷，應依道路交通案件處理辦法第19條，裁定如主文
    。
中    華    民    國    98    年    11    月    16    日
                  交通法庭法  官  章曉文
以上正本證明與原本無異
如不服本裁定應於送達後5日內向本院提出抗告狀
                          書記官  林義盛
中    華    民    國    98    年    11    月    16    日


司法院資訊處製作；財團法人民間司法改革基金會備份。
